【裁判字號】    92,上易,915
【裁判日期】    921120
【裁判案由】    家暴傷害
【裁判全文】
臺灣高等法院臺南分院刑事判決                九十二年度上易字第九一五號  Ｃ
      上  訴  人
      即  被  告  乙  ○  ○
右上訴人因家暴傷害案件，不服臺灣臺南地方法院九十二年度易字第八八七號中華民
國九十二年八月八日第一審判決（起訴案號：臺灣臺南地方法院檢察署九十二年度偵
字第六○○五號），提起上訴，本院判決如左：
      主      文
上訴駁回。
乙○○緩刑貳年，緩刑期內付保護管束。
      事      實
一、乙○○與甲○○○係夫妻關係，二人為家庭暴力防治法第三條第一款所稱之家庭
    成員。於民國九十二年二月十四日十八時四十分許，在臺南市○區○○路三段二
    二二號四樓之一住處，乙○○與其妻甲○○○因協議離婚而發生口角後，乙○○
    竟即基於傷害他人身體之犯意，徒手毆打其妻甲○○○頭部，並趁其摔倒時以腳
    踢其後背，致造成甲○○○受有臉部鈍挫傷、擦傷及頸部鈍挫傷等傷害。
二、案經甲○○○訴由臺南市警察局第五分局報請訴請台灣台南地方法院檢察署檢察
    官偵查起訴。
      理      由
一、右揭事實，已據被告乙○○於原審及本院行準備程序時坦承不諱，核與告訴人甲
    ○○○指訴情節相符，復有國立成功大學醫學院附設醫院乙種診斷證明書一紙附
    卷可稽，被告自白核與事實相符，事證明確，其犯行應足認定。
二、按配偶為家庭成員，家庭成員間實施身體或精神上不法侵害之行為者，均屬家庭
    暴力，而家庭成員間故意實施家庭暴力行為而成立其他法律所規定之犯罪，則成
    立家庭暴力罪，家庭暴力防治法第三條第一款、第二條第一項、第二項定有明文
    。本件被告乙○○傷害其配偶之身體，所為係觸犯上開規定之家庭暴力罪，應成
    立刑法第二百七十七條第一項之傷害罪。原審依刑法第二百七十七條第一項、第
    四十一條第一項前段，罰金罰鍰提高標準條例第一條前段、第二條，並審酌被告
    犯罪之動機、目的、手段、與被害人之關係、犯後態度等一切情狀，量處被告拘
    役五十日，並諭知如易科罰金以三百元折算一日。本院經核原判決認事用法及量
    刑均無不當。被告上訴意旨以原審量刑過重為由指摘原判決不當，為無理由，應
    予駁回。
三、查被告未曾受有期徒刑以上刑之宣告，有臺灣高等法院被告全國前案紀錄表在案
    可考，且被告已與告訴人達成民事上和解，告訴人表示願原諒被告，請求對被告
    從寬處理之事實，有和解書一份在卷可憑，被告經此偵審程序及科刑之教訓後，
    當知警惕，應無再犯之虞，本院認其所受拘役五十日之宣告，以暫不執行為適當
    ，併予宣告緩刑二年，以啟自新。又被告係犯家庭暴力傷害罪，依家庭暴力防治
    法第三十條第一項規定，宣告被告在緩刑期內付保護管束。
四、被告經合法傳喚，無正當理由，未於審判期日到庭，不待其陳述，逕行判決。
據上論斷，應依刑事訴訟法第三百六十八條、第三百七十一條，家庭暴力防治法第三
十條第一項，判決如主文。
本案經檢察官劉得鉦到庭執行職務。
中    華    民    國      九十二      年      十一      月      二十    日
                                  臺灣高等法院臺南分院刑事第四庭
                                      審判長法官  鄭    文    肅
                                            法官  陳    珍    如
                                            法官  黃    三    哲
右正本證明與原本無異。
不得上訴。
                                      法院書記官  陳    淑    貞
中    華    民    國      九十二      年      十一      月     二十一   日
附錄法條：
刑法第二百七十七條第一項：
傷害人之身體或健康者，處三年以下有期徒刑、拘役或一千元以下罰金。


司法院資訊處製作；財團法人民間司法改革基金會備份。
